# 同一控制下业务合并期初数追溯调整问题

提问人：yufangfang 时间：2020-05-13 17:33:00
A公司作为拟上市主体，打算收购B公司下相关资产、人员等，A跟B由同一实际控制人控制。此项合并为同一控制下业务合并。A公司不存在子公司。
请问： 1 、收购基准日之前的报表是否无需追溯调整。收购基准日之后的报表也是编制A公司单体报表，只需要将收购的B公司相关资产等按账面价值入账？
2 、若A与B公司拟收购那块业务存在较大金额的关联交易，那收购基准日之前若报表不需要追溯调整，那关联交易只能披露？不能抵消？若是IPO申报企业，需要编制三期报表，是否可以追溯调整 3 期数据？？
3 、若A的子公司C收购B公司相关业务，且C公司成立时间晚于B公司从事相关业务，C公司没有子公司，那C公司报表无需追溯调整期初数？但由于A公司需要合并C公司，A公司合并报表的期初数是否需要追溯调整B公司的那块业务数据？

回答人：chenyiwei
1 、收购基准日之前的报表无需追溯调整。收购基准日之后的报表也是编制A公司单体报表，只需要将收购的B公司相关资产等按账面价值入账。
2 、若A与B公司拟收购那块业务存在较大金额的关联交易，则关联交易只能披露，不能抵消。若是IPO申报企业，需要编制三期报表，也不能追溯调整 3 期数据。但此时建议编制假设最早申报期期初已完成合并情况下的备考报表，作为补充资料披露。同时也不排除建议推迟申报期。
3 、若A的子公司C收购B公司相关业务，且C公司成立时间晚于B公司从事相关业务，C公司没有子公司，那C公司报表无需追溯调整期初数；但由于A公司需要合并C公司，A公司合并报表的期初数仍需要追溯调整B公司的那块业务数据。

回答人：chenyiwei
1 、收购基准日之前的报表无需追溯调整。收购基准日之后的报表也是编制A公司单体报表，只需要将收购的B公司相关资产等按账面价值入账。
2 、若A与B公司拟收购那块业务存在较大金额的关联交易，则关联交易只能披露，不能抵消。若是IPO申报企业，需要编制三期报表，也不能追溯调整 3 期数据。但此时建议编制假设最早申报期期初已完成合并情况下的备考报表，作为补充资料披露。同时也不排除建议推迟申报期。
3 、若A的子公司C收购B公司相关业务，且C公司成立时间晚于B公司从事相关业务，C公司没有子公司，那C公司报表无需追溯调整期初数；但由于A公司需要合并C公司，A公司合并报表的期初数仍需要追溯调整B公司的那块业务数据。